# 请教关于给予创始人的股份是否要算股份支付？

提问人：william_0515 时间：2018-05-21 11:01:11
请教各位老师一个问题： 基本情况是：A是公司创始人，设立时为两位股东之一（小股东），不是第一大股东，也不是实际控制人，属于公司管业务的CEO。设立时实际出资未到位，很快就把全部认缴股份转出去了。又过了不到一年，从大股东及后来新引入的外部投资者那里以极低的价格受让了一部分股份，问题就是：是否要算股份支付？ 如果不算，感觉不是实际控制人，说不过去；如果算，他是实际创始人，也有点奇怪。请教大家，谢谢！

回答人：chenyiwei
关键是看低价取得股份的目的，是否因为其作为CEO的特定身份。从你说的情况看，虽然为创始人之一，但当初也只是小股东，且低价获得股份时并不持有公司的股份，所以构成股份支付的可能性更大，即是基于其作为CEO的身份、为了补偿其为公司的工作而低价授予其股份。

提问人：william_0515 时间：2018-05-22 12:10:48
谢谢陈老师！因为公司实际上业务就是这个CEO在主导，一开始时比例是30%，控股股东70%。从准则上也感觉要认定股份支付，毕竟不属于控制人，但也在考虑有没有可能性不提。另外企业是准备在A股IPO，担心证监会会不认可不提管理费用

回答人：chenyiwei
既然是准备IPO，那就从严把握。